【裁判字號】    97,台非,411
【裁判日期】    970918
【裁判案由】    數罪併罰定執行刑
【裁判全文】
最高法院刑事判決              九十七年度台非字第四一一號
上  訴  人  最高法院檢察署檢察總長
被      告  甲○○
上列上訴人因被告數罪併罰定執行刑案件，對於台灣高雄地方法
院中華民國九十六年十二月二十七日第一審確定裁定（九十六年
度聲減字第七五三一號，聲請案號：台灣高雄地方法院檢察署九
十六年度聲減字第四七五四號），認為違背法令，提起非常上訴
，本院判決如下：
    主  文
原裁定撤銷。
檢察官之聲請駁回。
    理  由
非常上訴理由稱：「按刑事法上定應執行刑之裁定，具有實體裁
判之效力，若該裁定有違背法令，自得為非常上訴之對象。而對
於已判決確定之各罪，已經裁定定其應執行之刑者，如又重複為
之，係違反一事不再理之原則，即屬違背法令；對於後裁定，得
提起非常上訴。（最高法院六十八年台非字第五０號判例及八十
一年台非字第三五六號判決意旨參照）。本件被告甲○○因詐欺
等罪，經台灣高雄地方法院先後判處如原裁定附表所示之刑，均
已確定。並經受刑人聲請原審法院定其應執行之刑，由原審法院
於九十六年十一月六日以九十六年度聲減字第六二四九號裁定定
被告應執行有期徒刑九月十五日在案。嗣台灣高雄地方法院檢察
署檢察官對同一案件聲請原審法院定執行刑，原法院不察，復於
九十六年十二月二十七日裁定定被告應執行有期徒刑十月十五日
。依上開說明，該重複裁定應屬違法，案經確定，爰依刑事訴訟
法第四百四十一條、第四百四十三條提起非常上訴，以資糾正。
」等語。
按刑事法上定應執行刑之裁定，具有實體裁判之效力，若該裁定
有違背法令，自得為非常上訴之對象。而對於已判決確定之各罪
，已經裁定定其應執行之刑者，如又重複為之，係違反一事不再
理之原則，即屬違背法令；對於後裁定，得提起非常上訴。本件
被告甲○○因詐欺等罪，經台灣高雄地方法院先後判處如原裁定
附表所示之刑，均已確定。並經甲○○聲請原審法院定其應執行
之刑，由原審法院於九十六年十一月六日以九十六年度聲減字第
六二四九號裁定定應執行有期徒刑六月又十五日及九月又十五日
在案。嗣台灣高雄地方法院檢察署檢察官對同一案件聲請原審法
院定執行刑，原法院不察，復於同年十二月二十七日裁定定應執
行有期徒刑七月及十月又十五日。（九十六年度聲減字第七五三
一號），有該二案卷可稽。後一裁定，自有違一事不再理之原則
，顯屬違背法令。案經確定，非常上訴意旨執以指摘，洵有理由
，應由本院將原裁定撤銷，並駁回檢察官之聲請，以資救濟。
據上論結，應依刑事訴訟法第四百四十七條第一項第一款，判決
如主文。
中    華    民    國  九十七  年    九    月   十八   日
                      最高法院刑事第十一庭
                          審判長法官  花  滿  堂
                                法官  黃  正  興
                                法官  陳  東  誥
                                法官  林  錦  芳
                                法官  洪  昌  宏
      本件正本證明與原本無異
                                      書  記  官
中    華    民    國  九十七  年    九    月  二十三  日
                                                      K


司法院資訊處製作；財團法人民間司法改革基金會備份。
